Inventaris van het archief van het Ministerie van Onderwijs en Wetenschappen: Directie Hoger Beroepsonderwijs, (1918) 1975-1985 (1987)
Nationaal Archief, Den Haag
- ARCHIEF VAN DE DIRECTIE HOGER BEROEPSONDERWIJS (1918-) 1975-1985 (-1987), A
  - TAAKUITVOERING, 2
    - ORGANISATIE EN INRICHTING VAN HET HOGER ONDERWIJS, 2.3
      - NADERE REGELINGEN NAAR SCHOOLTYPE, 2.3.4
        - Hoger economische administratief onderwijs (h.e.a.o.) en middenstandsonderwijs, 2.3.4.10
          - Organisatie en inrichting van het onderwijs, 2.3.4.10.1
            - Beantwoording van kamervragen inzake het h.e.a.o., 1976-1979; 446
            - Totstandkoming van een part-time opleiding hoger planologisch onderwijs (h.p.o.) en de samenwerking met het Nederlands Instituut voor Ruimtelijke Ordening en Volkshuisvesting (NIROV), 1978; 447
            - Totstandkoming en uitvoering van het spreidingsplan voor de uitbreiding van de avondscholen voor h.e.a.o., 1979-1983; 448
            - Ontwikkeling van beleid op het gebied van de informaticaopleidingen, alsmede de vergelijking van de opleidingen h.t.s.-informatica en h.e.a.o.-bedrijfskundige informatica, 1980-1981; 449
            - Organisatie en administratie van de rijks h.e.a.o.-school voor de opleiding tot vertaler te Maastricht, 1980-1984; 450
            - Beantwoording van kamervragen op het gebied van economisch en linguïstisch onderwijs, 1981-1982; 451
          - Commissies en werkgroepen, 2.3.4.10.2
            - Verlening van ontheffing van de verplichting tot het instellen van een oudercommissie, ingevolge art. 45 van de Wet op het voortgezet onderwijs, 1969-1970; 452
            - Ontheffing van de verplichting tot instelling van een oudercommissie aan de h.e.a.o. 'J. van Zwijndrecht' te 's-Gravenhage en de samenwerkingsovereenkomst van de h.e.a.o. met de gemeentelijke h.t.s. te Amsterdam en het Rekencentrum Sara te Amsterdam, 1969-1976; 453
            - Instelling en samenstelling van een stuurcommissie h.e.a.o., 1972-1976; 454
            - Instelling van, samenstelling van en advisering door de commissie van advies van de rijks h.e.a.o.-school voor de opleiding tot vertaler te Maastricht, 1980-1984; 455
            - Correspondentie van de directie met de Begeleidingscommissie Overlegorganen en coördinatiecommissies h.e.a.o., 1981-1984; 456
          - Opneming in het plan van scholen, 2.3.4.10.3
            - Totstandkoming van het leerplan en opname in het plan van scholen van een afdeling Vervoerskunde van de h.e.a.o./ Vervoersacademie te Venlo, 1980-1984; 457
            - Afwijzing van het verzoek tot opneming in het plan van scholen en bekostiging van de vestiging van een avond-h.e.a.o. te Hoorn, 1982-1984; 458
          - Personeelsaangelegenheden, 2.3.4.10.4
            - Vaststelling van de formatie van onderwijzend en nietonderwijzend personeel van de rijks h.e.a.o.-school voor de opleiding tot vertaler te Maastricht, 1981-1984; 459
          - Schoolgebouwen en terreinen, 2.3.4.10.5
            - Nieuwbouw van het Instituut voor Hoger Beroepsonderwijs, h.e.a.o. te Eindhoven, 1970-1974; 460
          - Financiële verantwoording, 2.3.4.10.6
            - Financiële controle door de accountantsdienst op de rekeningen en verantwoordingen van de h.e.a.o.'s, 1968-1984; 461-473
              - Alkmaar, 1980-1984, 461
              - Amsterdam, 1971-1984, 462
              - Arnhem, 1969-1984, 463
              - Eindhoven, 1970-1978, IHBO, 464
              - Enschede, 1980-1984, 465
              - 's-Gravenhage, 1972-1984, 466
              - Groningen, 1968-1984, 467
              - Maastricht, 1983, opleiding vertalers, 468
              - Rotterdam, 1969-1984, 469
              - Sittard, 1968-1983, 470
              - Utrecht, 1972-1984, 471
              - Vlissingen, 1980-1984, 472
              - Zwolle, 1976-1984, 473
            - Rekeningen en verantwoordingen van de scholen voor hoger economisch en administratief onderwijs, 1975-1985; 474-476
              - Amsterdam - Enschede, 474
              - 's-Gravenhage - Rotterdam, 475
              - Sittard - Zwolle, 476
          - Toezicht op het eindexamen, 2.3.4.10.7
            - Totstandkoming van eindexamenbesluiten en -reglementen voor het h.e.a.o., 1971-1982; 477
            - Eindexamenreglementen, -regelingen, en -verslagen van de h.e.a.o.'s, 1975-1984; 478-490
              - Alkmaar, 1981-1984, 478
              - Amsterdam, 1977, 1981-1984, gem. h.e.a.o., 479
              - Arnhem, 1976-1981, stichting Gelders Instituut voor h.e.a.o., met lijsten van geslaagden en cijferlijsten, 480
              - Breda, 1982-1984, IHBO West-Brabant, 481
              - Eindhoven, 1980-1983, IHBO, 482
                Zie ook inv. nr. 911 opleiding h.b.o.-V.
              - Enschede, 1976-1983, 'De Maere', met cijferlijsten, 483
              - 's-Gravenhage, 1976-1984, 'J. van Zwijndregt', 484
              - Groningen, 1975-1981, met cijferlijsten, 485
              - Haarlem, 1984, 486
              - Sittard, 1975-1981., 487
              - Utrecht, 1975-1984., 488
              - Vlissingen, 1978-1981, IHBO Zeeland, 489
              - Zwolle, 1978-1982, 490
            - Eindexamenverslagen van de eindexamencommissie belast met het afnemen van het examen ter verkrijging van het diploma accountants-administratieconsulent (AA), 1980-1983; 491
            - Uitvoering van het eindexamenbesluit h.e.a.o., 1980-1984; 492
        - Hogere hotelscholen, 2.3.4.11
          - Organisatie en inrichting van het onderwijs, 2.3.4.11.1
            - Beantwoording van kamervragen op het gebied van de hogere hotelscholen, 1980-1981; 493
          - Commissies en werkgroepen, 2.3.4.11.2
            - Advisering inzake het raamleerplan van Centrale Leerplancommissie van de hogere hotelschool te 's-Gravenhage en van de katholieke hogere hotelschool te Maastricht, 1981-1984; 494
          - Schoolgebouwen en terreinen, 2.3.4.11.3
            - Bouw en verbouw van het schoolgebouw voor de hogere hotelschool te 's-Gravenhage, 1967-1980; 495
          - Financiële verantwoording, 2.3.4.11.4
            - Verstrekking van subsidies aan het internaat van de hogere hotelschool te 's-Gravenhage, 1950-1972; 496
            - Verstrekking van subsidies aan de hogere hotelschool te 's-Gravenhage, 1952-1962; 497
            - Verstrekking van subsidies aan het internaat van de rooms-katholieke hogere hotelschool te Maastricht, 1965-1972; 498
            - Rekening en verantwoording van de hogere hotelscholen toegezonden aan het ministerie, 1975-1986; 499
            - Financiële controle op de rekeningen en verantwoordingen van de hogere hotelscholen, 1965-1984; 500-501
              - 's-Gravenhage, 1965-1984, 500
              - Maastricht, 1965-1982, 501
          - Toezicht op het eindexamen, 2.3.4.11.5
            - Eindexamenregelingen en -verslagen van de hogere hotelscholen, 1975-1984; 502-503
              - 's-Gravenhage, 1975-1984, 502
              - Maastricht, 1975-1984, 503
        - Hogere technische scholen (h.t.s.), technische hogescholen (TH) en middelbare technische scholen (m.t.s.), 2.3.4.12
          - Algemeen, 2.3.4.12.1
            - Correspondentie van de studiecommissie en Landelijke Coördinatie Commissie voor Technisch Wetenschappelijk Onderwijs / Hoger Technisch Onderwijs (TWO/HTO), 1966-1982; 504
            - Correspondentie met het Nederlands Instituut van Register Ingenieurs en Afgestudeerden van h.t.s.-en (NIRIA) alsmede van het Koninklijk Instituut van Ingenieurs (KIVI), 1972-1982; 505
            - Correspondentie met de Vereniging van Hogere Technische Scholen in Nederland (VHTS), 1980-1982; 506
          - Organisatie en inrichting van het hoger en middelbaar technisch onderwijs, 2.3.4.12.2
            - Oprichting, instandhouding en subsidiëring van de hogere en middelbare technische scholen, 1938-1976; 507-520
              - Alkmaar, 1955-1961, 507
              - Arnhem, 1942-1946, 508
              - Breda, 1946-1948, 509
              - Eindhoven, 1939-1940, 510
              - Enschede, 1938-1939, 511
              - Hengelo, 1948-1951, 512
              - 's-Hertogenbosch, 1949-1956, 513
              - Hilversum, 1951-1960, 514
              - Rijswijk, 1959-1961, 515
              - Rotterdam, 1954-1976, 516
              - Tilburg, 1951-1958, 517
              - Utrecht, 1956-1958, 518
              - Vlissingen, 1947-1960, 519
              - Zwolle, 1948-1952, 520
            - Organisatie en administratie van de h.t.s./IHBO, 1955-1984; 521-522
              - Eindhoven, 1955-1982, 521
              - Emmen, 1962-1984, 522
            - Koninklijk besluit houdende subsidiëring van een avondcursus voor de opleiding van scheikundig analist(e) en een avondapplicatiecursus voor meet- en regeltechniek te Amsterdam, 1959; 523
            - Oprichting en bekostiging van de h.t.s. avondschool 'Europa Boulevard' te Amsterdam, 1966-1973; 524
            - Oprichting en instandhouding van de h.t.s., dagschool voor verkeerskundigen en verkeerstechnici 'Verkeersacademie' te Tilburg, 1969-1972; 525
            - Totstandkoming van de circulaire opheffing voorbereidend jaar van het h.b.o./h.t.s., 1970-1980; 526
            - Oprichting en bekostiging van de gemeentelijke h.t.s. te Rotterdam, 1973; 527
            - Totstandkoming van de overeenkomst van samenwerking tussen de Vereniging van Hogere Technische Scholen (VHTS) en de Vereniging van Scholen voor Hoger Economisch en Administratief Onderwijs (VHEAO), 1974-1979; 528
            - Advisering inzake toekenning van de onderwijsbevoegdheid aan hts-ers en registeringenieurs, 1974-1982; 529
            - Besprekingsverslag van het gesprek tussen het ministerie en de besturen van de h.t.s/s.v.l. te Hengelo en het IHBO te Eindhoven inzake de h.t.s.-opleiding in de chemie, 1975-1976; 530
            - Wijziging van het Eindexamenbesluit h.t.o. van 1974 (Stbl. 1974, nr. 159), 1975-1982; 531
            - Totstandkoming van KB's houdende aanwijzing van hogere technische scholen bedoeld in de Wet titel 'ing' (Stbl. 1972, nr. 759), alsmede opheffing van de Stichting Ingenieurs Register, 1975-1983; 532
            - Totstandkoming van de circulaire inzake de inrichting van het voorbereidend jaar bij het h.t.o., 1976; 533
            - Totstandkoming van circulaires houdende richtlijnen voor de inrichting van het hoger technisch onderwijs, alsmede lesroostergegevens en tijdeenhedenpakket, 1976-1979; 534
            - Uitbreiding van de onderwijsbevoegdheid voor docenten van het h.t.o., 1976-1980; 535
            - Vaststelling van het model-diploma voor het hoger technisch onderwijs (h.t.o.), conform artikel 29 van de Wet op het voortgezet onderwijs, 1978-1980; 536
            - Besprekingsverslag van het gesprek tussen het ministerie, directies HW/HB en LMB/MBO/1, de inspectie MTO en HTO en de Opleidingscommissie Besturingstechnologie, inzake de vernieuwing van de opleiding besturingstechnologie, alsmede de beantwoording van kamervragen over een advies betreffende een Werkgroep Besturingstechnologie, 1979-1981; 537
            - Circulaires inzake regeling van aanvragen voor de aanschaf van inventarisgoederen, 1979; 538
            - Totstandkoming van circulaires voor de inrichting van het hoger technisch dagonderwijs, 1979-1982; 539
            - Afwijzing van het verzoek tot plaatsing van de stichting MTS voor Fotografie onder het h.b.o., afdeling beeldend kunstonderwijs, 1979-1983; 540
            - Totstandkoming van circulaires voor de inrichting van het hoger technisch avondonderwijs, 1980-1982; 541
            - Organisatie en administratie van de h.t.s. te Leeuwarden en de ontwikkeling van het hoger onderwijs in Friesland, 1980-1984; 542
            - Organisatie en administratie van de gemeentelijke h.t.s. te 's-Gravenhage, 1982-1984; 543
              Zie ook inv. nr. 544.
          - Commissies en werkgroepen, 2.3.4.12.3
            - Organisatie en administratie van de gemeentelijke h.t.s. te 's-Gravenhage, alsmede de ontheffing van de verplichting tot het instellen van een oudercommissie, 1957-1976; 544
            - Ontheffing van de verplichting tot instelling van een oudercommissie aan de gemeentelijke hogere technische school te Utrecht, 1969-1970; 545
            - Inrichting, organisatie, bekostiging en advisering van de stuurgroep HTO, 1970-1977; 546
            - Besprekingsverslag van de directie HW/HB, de inspectie HTO en een extern adviseur inzake het rapport van de Werkgroep Computerkunde, 1978; 547
          - Personeelsaangelegenheden, 2.3.4.12.4
            - Behandeling van verzoeken tot het voeren van de ingenieurstitel, 1975-1976; 548
            - Totstandkoming van de circulaire leraren praktische toepassing bij het h.t.o., 1976-1977; 549
          - Schoolgebouwen en terreinen, 2.3.4.12.5
            - Overleg inzake de huisvestingsproblemen van drie Twentse h.b.o.-instellingen en de mogelijkheden die de Technische Hogeschool Twente daarbij kan bieden, 1978; 550
            - Exploitatie en bekostiging van het sportcentrum en sporthal van de technische hogeschool en IHBO te Eindhoven, 1981-1983; 551
          - Financiële verantwoording, 2.3.4.12.6
            - Financiële controle door de accountantsdienst van het ministerie op de rekeningen en verantwoordingen van de h.t.s.-en, 1952-1984; 552-580
              - Alkmaar, 1967-1983, 552
              - Amsterdam, 1955-1984, confectie-industrie 'Mr.Koetsier', 553
              - Amsterdam, 1953-1984, 'Wiltzanghlaan', 554
              - Amsterdam, 1956-1983, HTS 'Amsterdam', 555
              - Apeldoorn, 1967-1983, autotechniek, 556
              - Arnhem, 1955-1984, 557
              - Breda, 1957-1983, r.k. HTS 'St. Virgilius', 558
              - Dordrecht, 1956-1984, 559
              - Eindhoven, 1955-1984, IHBO, 560
              - Eindhoven, 1981-1984, Vereniging HTS in Nederland, 561
              - Enschede, 1959-1984, IHBO 'de Maere', 562
              - Enschede, 1960-1984, h.t.s., 563
              - 's-Gravenhage, 1957-1983, 564
              - Groningen, 1958-1984, academie 'Minerva', 565
              - Haarlem, 1954-1983, 566
              - Heerlen, 1952-1983, 567
              - Hengelo, 1957-1984, r.k. h.t.s., 568
              - 's-Hertogenbosch, 1958-1983, 569
              - Hilversum, 1957-1983, christelijke h.t.s., 570
              - Leeuwarden, 1956-1983, 571
              - Rijswijk, 1965-1984, r.k. h.t.s., 572
              - Rotterdam, 1966-1980, 573
              - Tilburg, 1957-1984, r.k. h.t.s., 574
              - Tilburg, 1974-1983, Verkeersacademie, 575
              - Utrecht, 1955-1983, h.t.s. bouwkunde, 576
              - Utrecht, 1959-1984, gemeentelijke h.b.o. en h.t.s., 577
              - Venlo, 1956-1984, 578
              - Vlissingen, 1956-1984, 579
              - Zwolle, 1956-1982, 580
            - Bekostiging van de applicatiecursussen aan de h.t.s.-en, 1973-1982; 581
            - Rekeningen en verantwoordingen van de hogere technische scholen, toegezonden aan het ministerie, 1975-1985; 582-584
              Alfabetisch geordend op vestigingsplaats van de school.
              - Alkmaar - Enschede, 582
              - 's-Gravenhage - Hilversum, 583
              - Leeuwarden - Zwolle, 584
          - Toezicht op het eindexamen, 2.3.4.12.7
            - Eindexamenverslagen van de hogere technische scholen, 1975-1984; 585-612
              - Alkmaar, 1976-1984, 585
              - Alkmaar, 1980, stedebouwkundige technieken, 586
              - Amsterdam, 1976-1977, 'Mr. Koetsier', 587
              - Amsterdam, 1977-1984, technische school Amsterdam, 588
              - Amsterdam, 1980-1984, 'Wiltzanghlaan', 589
              - Apeldoorn, 1975-1977, autotechniek, 590
              - Arnhem, 1977-1983, 591
              - Breda, 1975-1984, 'West-Brabant' (IHBO), 592
              - Dordrecht, 1975-1983, 593
              - Eindhoven, 1975-1984, 594
              - Enschede, 1980-1984, 595
              - 's-Gravenhage, 1977-1984, gemeentelijke h.t.s., 596
              - 's-Gravenhage, 1976-1984, academie beeldende kunsten met cijferlijsten, 597
              - Groningen, 1984, 598
              - Haarlem, 1975-1976, 599
              - Heerlen, 1979-1982, 600
              - Hengelo, 1980, 601
              - 's-Hertogenbosch, 1980-1984, 602
              - 's-Hertogenbosch, 1980-1984, applicatiecursussen, 603
              - Hilversum, 1980-1984, 604
              - Rotterdam, 1975-1983, 605
              - Rijswijk, 1975, 606
              - Tilburg, 1976, 607
              - Utrecht, 1975-1984, gem. technische school, 608
              - Utrecht, 1980-1984, hogere technische school, 609
              - Venlo, 1975-1983, 610
              - Vlissingen, 1976-1984, 611
              - Zwolle, 1980-1984, 612
            - Eindexamenverslagen van de inspectie hoger beroepsonderwijs h.t.o./h.t.s., inzake de eindexamens aan de h.t.s.-en, 1979-1982; 613
          - Werkbezoeken, symposia en conferenties, 2.3.4.12.8
            - Circulaires inzake regeling en bekostiging bij deelname aan conferenties met het bedrijfsleven door h.b.o.-docenten, 1976-1979; 614
          - Jubileum, 2.3.4.12.9
            - Toespraak van de minister W.J. Deetman ter gelegenheid van de eerste-steenlegging IHBO te Eindhoven, 1984; 615
        - Hogere zeevaartscholen en nautisch onderwijs, 2.3.4.13
          - Organisatie en inrichting van het nautisch onderwijs, 2.3.4.13.1
            - Oprichting en instandhouding van de opleiding voor scheepwerktuigkundige, zeemanschap, wiskunde- en zeevaartkunde onder beheer van de vereniging 'Cornelis Douwes', met retroacta, 1918-1919, 1950-1952; 616
            - Inrichting van de organisatie en administratie van de zeevaartscholen, 1942-1981; 617-618
              - Amsterdam, 1972-1977, 'Cornelis Douwes', 617
              - Delfzijl, 1942-1981, 618
            - Overleg met het ministerie van Verkeer en Waterstaat over de inrichting van het nautisch onderwijs, 1971-1983; 619
            - Overleg tussen het ministerie en de Vereniging van Hogere Zeevaartscholen (VHZS) inzake de inrichting van het nautisch onderwijs, 1972-1983; 620
            - Regeling van plaatsing van studenten van het nautisch onderwijs aan boord van het instructie-vaartuig 'Prinses Margriet' gedurende instructiereizen, 1976; 621
            - Totstandkoming van circulaires houdende richtlijnen voor de inrichting van de schooljaren 1978-1983 voor het hoger nautisch onderwijs, 1976-1983; 622
            - Ministeriële beschikkingen houdende aanwijzing van rederijen ten behoeve van de praktijkopleiding van leerlingscheepswerktuigkundigen, 1977-1978; 623
            - Totstandkoming van het Koninklijk besluit van 29 augustus 1980 tot regeling van de eindexamens aan de tweejarige afdelingen voor stuurmansleerling of voor leerlingscheepswerktuigkundige, verbonden aan een hogere zeevaartschool (Eindexamenbesluit Hoger Nautisch Onderwijs BS en BM), 1977-1983; 624
            - Behandeling van de plaatsingsproblematiek van stagiaires en afgestudeerden hoger nautisch onderwijs, 1978-1983; 625
            - Inrichting van de opleiding radio-officier, 1979-1981; 626
            - Realisering van een navigatieproceduretrainer door het Instituut voor Werktuigkundige Constructies (IWECO/TNO), 1980-1982; 627
            - Totstandkoming van de circulaire houdende richtlijnen voor de inrichting van het hoger nautisch onderwijs voor de jaren 1983-1984, 628
          - Commissies en werkgroepen, 2.3.4.13.2
            - Stukken betreffende de Stuurcommissie Experimenten Nautisch Onderwijs, 1970-1977; 629
            - Stukken betreffende de werkcommissie Praktijkjaar van de Stuurcommissie Experimenten Nautisch Onderwijs, 1972-1973; 630
            - Verslagen van de werkgroep h.t.s.-structuur nautisch onderwijs inzake aanpassing van het eindexamenbesluit hoger nautisch onderwijs, 1972-1981; 631
            - Stukken betreffende de Sub-commissie Alternatieve Experimentele Opleiding Nautisch Onderwijs, 1973; 632
            - Overleg tussen het ministerie en de Werkgroep Radioopleidingen en Scheepsradiocommunicatie, inzake de herziening van de opleiding tot radio-officier, 1975-1987; 633
            - Verslagen van het overleg van de Werkgroep Navigatieproceduretrainer (NPT) met het ministerie over de realisering van een navigatieproceduretraining, 1976-1983; 634
          - Financiële verantwoording, 2.3.4.13.3
            - Financiële controle door de accountantsdienst van het ministerie op de rekeningen en verantwoordingen van de opleidingen voor nautisch onderwijs aan de hogere zeevaartscholen, 1957-1984; 635-645
              - Amsterdam, 1971-1984, Stichting Hogere Zeevaartschool, 635
              - Amsterdam, 1979-1984, 'Prinses Magriet' (KOF), 636
              - Amsterdam, 1957-1981, 'Vereniging HBO', 637
              - Amsterdam, 1958-1984, 'Cornelis Douwes', 638
              - Delfzijl, 1958-1983, 639
              - Den Helder, 1959-1984, 640
              - Rotterdam, 1959-1985, 641
              - Rotterdam, 1978, vereniging van hogere zeevaartscholen, 642
              - Terschelling, 1959-1984, 643
              - Utrecht, 1959-1983, 644
              - Vlissingen, 1959-1984, 645
            - Rekening en verantwoording van de hogere zeevaartscholen en opleidingen voor nautisch onderwijs, 1975-1986; 646-647
              - Amsterdam - Den Helder, 646
              - Rotterdam - West Terschelling, 647
          - Toezicht op het eindexamen, 2.3.4.13.4
            - Totstandkoming van het Besluit Takenboeken Stuurlieden, houdende regeling van de wijze waarop bezitters van een eindgetuigschrift of diploma BS in het bezit kunnen komen van het diploma derde stuurman voor de grote handelsvaart, 1971-1976; 648
            - Vaststelling van het Eindexamenbesluit Experimenterend Hoger Nautisch Onderwijs 1975, (Stbl.nr. 577), houdende regeling van de eindexamens van de volgens h.t.s.- structuur experimenterende afdelingen Navigatie en Scheepswerktuigkunde verbonden aan een school voor hoger nautisch onderwijs, 1974-1982; 649
            - Vaststelling van het eindexamenprogramma en diploma Experimenterend Hoger Nautisch Onderwijs, zoals bedoeld in artikel 8 van het Eindexamenbesluit Experimenterend Hoger Nautisch Onderwijs 1975, (Stbl.nr. 577), 1974-1983; 650
            - Eindexamenverslagen van de opleidingen ter verkrijging van de zeevaartakte en de opleidingen tot stuurman, 1975-1984; 651-653
              - Amsterdam, 1975-1984, Vereniging 'Cornelis Douwes', 651
              - Amsterdam, 1983, 'Amsterdam', 652
              - Rotterdam, 1975, opleiding stuurman, 653
            - Totstandkoming van het besluit van 30 juni 1983 (Stbl.nr. 367) tot regeling van de eindexamens aan de afdelingen voor Scheepsradiocommunicatie, verbonden aan hogere zeevaartscholen (Eindexamenbesluit Scheepsradiocommunicatie), 1976-1983; 654
            - Totstandkoming van het Besluit zeevaartdiploma's experimenterend hoger nautisch onderwijs (Wet op de Zeevaartdiploma's), 1976-1984; 655
            - Eindexamenverslagen van de hogere zeevaartscholen, afdelingen Scheepsradio-communicatie, Navigatie en Scheepswerktuigkunde, 1978-1985; 656
            - Advisering inzake de examenregeling van de afdeling Vliegtuigoperatie van het Instituut voor Hoger Technisch Onder- wijs 'Amsterdam', 1981-1982; 657
            - Totstandkoming van het Besluit van 6 augustus 1983 (Stbl.nr. 452) houdende vaststelling van een reglement voor de examens ter verkrijging van de zeevaartdiploma's genoemd in de Wet op de Zeevaartdiploma's 1935 (Stbl.nr. 456), (examenreglement zeevaartdiploma's), 1981-1983; 658
        - Laboratorium- en analistenscholen (dag- en avondonderwijs), 2.3.4.14
          - Organisatie en inrichting van het onderwijs, 2.3.4.14.1
            - Oprichting, instandhouding en subsidiëring van analistenopleidingen en laboratoriumscholen, 1955-1986; 659-683